cs: Způsob vybírání peněz: Uzamčení klíčem; Odnímatelný spodní panel; Gumová zátka; Šroubovací uzávěr; Výsuvná nádobka; Otevření rozbitím; Šroubovací víčko; Jiné
nb: Pengeuthentingsmetode: Nøkkellås; Avtakbart bunnpanel; Gummiproppplugg; Skrukork; Uttrekksbrett; Knus for å åpne; Vri-av-lokk; Annet
ko: 저금통 돈 인출 방식: 키락; 탈착식 바닥 판; 고무 마개/플러그; 나사캡; 슬라이드식 트레이; 깨뜨려 열기; 회전식 뚜껑; 기타
de: Methode der Geldentnahme: Schlüsselbox; Abnehmbare Bodenplatte; Gummistopfen; Schraubverschluss; Ausziehbare Ablage; Zum Öffnen zerschlagen; Drehdeckel; Sonstiges
th: วิธีการนำเงินออกมา: ตัวล็อกแบบกุญแจ; แผงฐานแบบถอดได้; จุกยางปิดช่อง; ฝาเกลียว; ถาดเลื่อนออกได้; ทุบเพื่อเปิดออก; ฝาเกลียวเปิดได้; อื่นๆ
ro-RO: Metoda de recuperare a banilor: Cu cheie; Panou de bază detașabil; Dop de cauciuc; Capac înșurubat; Tavă glisantă; Sparge pentru a deschide; Capac cu răsucire; Altele
sl-SI: Način pridobitve denarja: Ključavnica s ključem; Odstranljiva osnovna plošča; Gumijasti zamašek; Navojni zamašek; Izvlečni pladenj; Razbij, da odpreš; Pokrovček na odvijanje; Druga
zh-TW: 取錢方式: 鑰匙鎖; 可拆卸底板; 橡膠塞; 螺絲帽; 滑出式托盤; 砸開; 旋蓋; 其他
fr: Système de récupération de l’argent: Serrure à clé; Panneau de base amovible; Bouchon en caoutchouc; Bouchon à vis; Plateau coulissant; Briser pour ouvrir; Couvercle à dévisser; Autre
da: Pengeudtagningsmetode: Nøglelås; Aftageligt bundpanel; Gummiprop; Skruelåg; Udtræksbakke; Tryk for at åbne; Drejbart låg; Andet
hu: Pénzkivételi módszer: Kulcsos zár; Kivehető alaplap; Gumi dugó; Csavaros kupak; Kihúzható tálca; Össze kell törni a kinyitáshoz; Lecsavarható fedél; Egyéb
zh-CN: 取出资金的方法: 钥匙锁; 可拆卸底板; 橡胶塞; 螺旋盖; 滑出式托盘; 敲开; 旋盖; 其他
it: Metodo di recupero del denaro: Serratura; Pannello di base rimovibile; Tappo di gomma; Tappo a vite; Vassoio estraibile; Schiacciare per aprire; Coperchio a vite; Altro
sv: Metod för pengaåtertag: Nyckellås; Avtagbar bottenpanel; Gummipropp; Skruvkork; Utdragbart fack; Krossa för att öppna; Vridbart lock; Övrigt
es: Método de recuperación de dinero: Cerradura con llave; Panel de base extraíble; Tapón de goma; Tapa de rosca; Bandeja deslizable; Aplastar para abrir; Tapa giratoria; Otros
ru: Способ извлечения денег: Замок с ключом; Съемная нижняя панель; Резиновая пробка-заглушка; Винтовая крышка; Выдвижной лоток; Разбить, чтобы открыть; Откручивающаяся крышка; Другой
el: Μέθοδος ανάκτησης χρημάτων: Κλείδωμα με κλειδί; Αφαιρούμενο πάνελ βάσης; Λαστιχένιο πώμα; Βιδωτό καπάκι; Συρόμενος δίσκος προς τα έξω; Σπάστε για να ανοίξετε; Καπάκι με περιστροφή; Άλλο
nl: Geldopnamemethode: Sleutelslot; Verwijderbaar bodempaneel; Rubberen stopplug; Schroefdop; Uitschuifbare lade; Stukmaken om te openen; Draaideksel; Overig
vi: Phương pháp lấy tiền: Khóa có chìa; Tấm đế có thể tháo rời; Nút bịt cao su; Nắp vặn; Khay trượt; Đập để mở; Nắp vặn; Khác
lt-LT: Pinigų išėmimo būdas: Su spynele; Nuimamas pagrindo skydelis; Guminis kamštis; Užsukamas dangtelis; Ištraukiamas dėklas; Sudaužykite, kad atidarytumėte; Atsukamas dangtelis; Kita
bg-BG: Метод за изваждане на пари: Ключалка; Подвижен основен панел; Гумена запушалка; Винтова капачка; Плъзгаща се тава; За разбиване; С отвиващ се капак; Друго
pt-PT: Método de recuperação de dinheiro: Fechadura com chave; Painel de base amovível; Tampa de borracha; Tampa de rosca; Bandeja deslizante; Esmagar para abrir; Tampa de rosca; Outro
pt-BR: Método de remoção de dinheiro: Fechadura; Painel de base removível; Tampa de borracha; Tampa de rosca; Bandeja deslizante; Pressionar para abrir; Tampa de rosquear; Outro
hr-HR: Metoda povrata novca: Brava s ključem; Uklonjiva osnovna ploča; Gumeni čep; Navojni čep; Izvlačna ladica; Otvaranje razbijanjem; Poklopac koji se odvrće; Ostalo
tr: Para geri alma yöntemi: Tuş kilidi; Çıkarılabilir taban paneli; Kauçuk tıpa; Vidalı kapak; Sürgülü tepsi; Kırarak açma; Çevirerek açılan kapak; Diğer
ja: 資金回収方法: キーロック; 取り外し可能ベースパネル; ゴム栓プラグ; ねじ蓋; スライド式トレイ; 叩いて開ける; ツイストオフ式ふた; その他
pl: Metoda wyjmowania pieniędzy: Zamek na klucz; Wyjmowany panel dolny; Korek gumowy; Zakrętka; Wysuwana tacka; Do rozbicia; Zakrętka odkręcana; Pozostałe
en: Money retrieval method: Key lock; Removable base panel; Rubber stopper plug; Screw cap; Slide-out tray; Smash to open; Twist-off lid; Other
sk-SK: Metóda získavania peňazí: Zámok na kľúč; Odnímateľný spodný panel; Gumová zátka; Skrutkovací uzáver; Výsuvný zásobník; Otvorenie rozbitím; Skrutkovacie viečko; Iné
fi: Rahan nostotapa: Avainlukko; Irrotettava pohjapaneeli; Kumitulppa; Kierrekorkki; Ulosvedettävä tarjotin; Avaa murskaamalla; Kierrettävä kansi; Muu